最高法院刑事判決
111年度台上字第4613號
上  訴  人  黃柏豪                     

                   

            陳文鴻                     


            許哲宇                    





上列上訴人等因違反毒品危害防制條例案件，不服臺灣高等法院
中華民國111年7月13日第二審判決（111年度上訴字第1794號，
起訴案號：臺灣桃園地方檢察署110年度偵字第26016、35830號
），提起上訴，本院判決如下：
    主  文
上訴駁回。
    理  由
一、按刑事訴訟法第377條規定，上訴於第三審法院，非以判決
    違背法令為理由，不得為之。是提起第三審上訴，應以原判
    決違背法令為理由，係屬法定要件。如果上訴理由書狀並未
    依據卷內訴訟資料，具體指摘原判決不適用何種法則或如何
    適用不當，或所指摘原判決違法情事，顯與法律規定得為第
    三審上訴理由之違法情形，不相適合時，均應認其上訴為違
    背法律上之程式，予以駁回。
二、本件原審審理結果，認定上訴人黃柏豪、陳文鴻及許哲宇（
    以下或合稱黃柏豪等3 人）有原判決事實欄所載共同製造毒
    品4-甲基甲基卡西酮犯行明確，因而撤銷第一審之科刑判決
    ，改判仍論處黃柏豪、陳文鴻、許哲宇共同製造第三級毒品
    罪刑併為沒收之宣告，已載敘其調查證據之結果及憑以認定
    犯罪事實之心證理由，有卷存資料可資覆按。
三、上訴意旨略以：㈠黃柏豪、陳文鴻部分：其等一時失慮，犯
    後於偵審中均坦承犯行，悔意甚殷，本件製成之成品（約）
    僅7公克，數量甚微，其餘皆為液態半成品，未可供一般人
    施用，犯罪情節輕微，有可憫恕之處，原審未依刑法第59條
    規定減輕其刑，量刑過苛。㈡許哲宇部分：其受黃柏豪之邀
    ，於查獲地點從事非製造毒品之主要工作，且未取得薪資報
    酬，依其犯罪動機、目的單純，參與手段輕微，違反義務程
    度薄弱，造成之危害尚低，犯後均坦承認罪，原審認依偵審
    中自白減刑規定後，即難認有過重之情，未再依刑法第59條
    酌減其刑，有量刑過苛、違反比例原則之違誤。
四、刑之量定，係實體法上賦予法院得依職權自由裁量之事項，
    苟已以行為人之責任為基礎，並斟酌刑法第57條各款所列情
    狀，在法定刑度內，酌量科刑，無偏執一端，致明顯失出失
    入情形，即不得任意指摘為違法，以為第三審上訴之理由。
    原判決就黃柏豪等3 人所犯前揭之罪，已記明如何以行為人
    之責任為基礎，綜合審酌刑法第57條科刑等一切情狀，並說
    明3人所為致生危害非輕、參與分工程度不同，兼衡其等智
    識程度、品行、犯後坦承犯行等各情，悉依毒品危害防制條
    例第17條第2 項規定減輕其刑後，在罪責原則下適正行使其
    量刑之裁量權，分別科處所示之刑，核其量定之刑罰，已兼
    顧相關有利與不利之科刑資料，客觀上並未逾越法定刑度，
    亦與罪刑相當原則無悖，難認有濫用其裁量權限之違法情形
    。又刑法第59條之酌量減輕其刑，必須犯罪另有特殊之原因
    與環境，在客觀上足以引起一般同情，認為即使予以宣告法
    定最低度刑，猶嫌過重者，始有其適用。此所謂法定最低度
    刑，固包括法定最低本刑，惟遇有其他法定減輕之事由者，
    則係指適用其他法定減輕事由減輕後之最低度刑而言。至應
    否依刑法第59條酌量減輕其刑，法院本屬有權斟酌決定，故
    未酌減其刑，既不違背法令，自不得執為提起第三審上訴之
    理由。原審審酌黃柏豪等3 人所犯前揭之罪情狀及上揭減刑
    規定，認無情輕法重而可憫恕之事由，已闡述理由明確，未
    依該條規定酌減其刑，並不違法。
五、黃柏豪等3 人上訴意旨，無非係單純就前述量刑裁量權之合
    法行使，徒以自己說詞，任意指為違法，要與法律規定得為
    第三審上訴理由之違法情形，不相適合，應認其等之上訴為
    違背法律上之程式，均予以駁回。又本院為法律審，本件既
    從程序上駁回黃柏豪之上訴，其以現有正當工作，請求本院
    從輕量刑，自無從審酌，附此敘明。
據上論結，應依刑事訴訟法第395條前段，判決如主文。
中　　華　　民　　國　　111 　年　　11　　月　　16　　日
                  刑事第七庭審判長法　官  段  景  榕
                                  法　官  沈  揚  仁
                                  法　官  楊  力  進
                                  法　官  宋  松  璟
                                  法　官  汪  梅  芬
本件正本證明與原本無異
                                  書記官  陳  珈  潔 
中　　華　　民　　國    111   年    11    月    17    日